【裁判字號】    89,上易,824
【裁判日期】    890623
【裁判案由】    違反毒品危害防制條例
【裁判全文】
臺灣高等法院高雄分院刑事判決                    八十九年度上易字第八二四號
    上  訴  人
    即  被  告  甲○○
右上訴人因違反毒品危害防治條例案件，不服臺灣屏東地方法院八十九年度易字第二
一四號中華民國八十九年三月八日第一審判決（起訴案號：臺灣屏東地方法院檢察署
八十八年度毒偵字第六六０、七二四號），提起上訴，本院判決如左：
      主  文
上訴駁回。
      事  實
一、甲○○前因施用毒品案件，經送強制戒治，於停止戒治交付保護管束期滿後，由
    臺灣屏東地方法院檢察署檢察官於八十八年十月五日以八十八年度戒毒偵字第七
    三、七八號不起訴處分確定。仍不知悔改，明知安非他命係第二級毒品，嗣又於
    八十八年十一月十一日二十三時三十五分起回溯四十八小時內，在不詳地點施用
    第二級毒品安非他命，為警於八十八年十一月十一日二十三時三十五分，在屏東
    縣警察局里港分局採尿送驗呈甲基安非他命陽性反應而查獲。
二、案經屏東縣警察局里港分局移送臺灣屏東地方法院檢察署檢察官偵查起訴。
    理  由
一、訊據上訴人即被告林上矢口否認有何施用安非他命犯行，辯稱：自停止戒治後，
    即未再施用毒品，尿液呈甲基安非他命陽性反應，可能是感冒吃藥，藥裡有安非
    他命成分云云。然查：被告之尿液經警方送屏東縣衛生局檢驗結果呈甲基安非他
    命陽性反應，嗣於偵查中又經檢察官囑送台灣檢驗科技股份有限公司檢驗結果，
    亦呈甲基安非他命陽性反應，此有上開二單位出具之檢驗結果報告書在卷可稽。
    又按部分成藥之服食，可在尿液測試中產生偽陽性安非他命反應，但如用精密儀
    器分析，將可排除偽陽性之可能，而得到正確答案，目前最常用之確認方法為氣
    相層析質譜儀，以該儀器作藥物及其代謝產物之定性及定量分析，幾乎不會有偽
    陽性反應產生，有卷附行政院國軍退除役官兵輔導委員會台北榮民總醫院八十三
    年四月七日 ()北總內字第三０五號函可按，本件前開尿液檢驗結果即係以Ｇ
    Ｃ＼ＭＳ氣相層析＼質譜儀法確認檢驗，即無錯誤可能，再者安非他命為第二級
    毒品，自無任何衛生署許可之感冒藥品以其為成分，且被告復未能指出其施用何
    種感冒藥以供鑑識，是其所辯洵非可取。又其前因施用毒品案件，經送強制戒治
    ，於停止戒治交付保護管束期滿後，由臺灣屏東地方法院檢察署檢察官於八十八
    年十月五日以八十八年度戒毒偵字第七三、七八號不起訴處分確定，有不起訴處
    分書乙紙在卷可憑。其於五年內再犯毒品危害防制條例第十條第二項之罪，事證
    明確，犯行洵堪認定。
二、按安非他命係毒品危害防制條例第二條第二項第二款所定之第二級毒品，核被告
    所為，係犯毒品危害防制條例第十條第二項施用第二級毒品罪。又被告非法施用
    安非他命前，非法持有安非他命行為，本應以持有論罪科刑，惟其持有後，進而
    施用，其持有之低度行為應被施用之高度行為所吸收，不另論其非法持有第二級
    毒品罪。
三、原審因而適用毒品危害防制條例第十條第二項，刑法第十一條、第四十一條，罰
    金罰鍰提高標準條例第二條之規定，並審酌被告其於本件施用安非他命之前案，
    亦因施用安非他命經檢察官為不起訴處分確定後，仍再行施用安非他命，顯見不
    知悔悟，意志不堅，未能珍惜新法採觀察、勒戒、戒治程序優先之立法美意，但
    其所為係自我戕害行為，未損及他人等一切情狀，量處有期徒刑六月，並諭知易
    科罰金之折算標準。經核原判決認事用法，尚無不合，量刑亦甚妥適，被告上訴
    意旨，否認犯罪，指摘原判決不當，為無理由，應予駁回。
據上論結，應依刑事訴訟法第三百六十八條，判決如主文。
本案經檢察官林炎昇到庭執行職務。
中      華      民      國    八十九    年      六      月    二十三    日
                              臺灣高等法院高雄分院刑事第八庭
                                  審判長法官  郭雅美
                                        法官  張盛喜
                                        法官  莊飛宗
右正本證明與原本無異。
不得上訴。
                                      書記官  林明威
中    華    民    國     八十九     年       六       月    二十七    日
附錄：本判決論罪科刑法條：
毒品危害防制條例第十條第二項。
施用第二級毒品者，處三年以下有期徒刑。
                                                                        Ｆ


司法院資訊處製作；財團法人民間司法改革基金會備份。
